# 或有资产请教

提问人：frankyao1210 时间：2011-06-18 21:55:40
1 、一桩经济案件，若企业有98%的可能性获得补偿 100 万元，则企业就应将其确认为i资产。（对还是错）
2 、 2011 年 11 月 20 日，甲公司认为本企业应该享受一项税收优惠，获得税收返还，但税务部门不予落实。甲公司遂将税务部门告上法庭，至 2011 年 12 月 31 日，法院尚未判决。律师认为，法律已有明文规定，本诉讼基本确定能获胜，如获胜，将获得返还税收款300 万元。
会计处理： 2011 年 12 月 31 日确认其他应收款 300 万元（对还是错）
谢谢！！！！

回答人：chenyiwei
1 、第一个问题：依据或有事项准则中关于企业不应确认或有资产的规定，并基于稳健原则，在实际收到前不应予以确认。（从另一方面考虑，当时并不存在一项收取赔偿款的法定权利或合同权利，因此不应确认应收款项，不符合金融资产的定义） 2 、第二个问题：如果税法规定该税收优惠需经过审批方可享受，则税务机关拥有自由裁量权；并且基于行政行为的“效力先定”原则，在行政复议和行政诉讼期间不停止原决定的执行，因此截至资产负债表日尚不存在收取返还款的法定权利，因此也不应确认应收税收返还款。

回答人：chenyiwei
回复 chenditongxue 的帖子
《企业会计准则第 13 号——或有事项》：
第七条 企业清偿预计负债所需支出全部或部分预期由第三方补偿的，补偿金额只有在基本确定能够收到时才能作为资产单独确认。
确认的补偿金额不应当超过预计负债的账面价值。
第十三条 企业不应当确认或有负债和或有资产。 或有负债，是指过去的交易或者事项形成的潜在义务，其存在须通过未来不确定事项的发生或不发生予以证实；或过去的交易或者事项形成的现时义务，履行该义务不是很可能导致经济利益流出企业或该义务的金额不能可靠计量。 或有资产，是指过去的交易或者事项形成的潜在资产，其存在须通过未来不确定事项的发生或不发生予以证实。
请注意上述两者区别：或有资产不能确认；清偿预计负债所需支出基本确定可从第三方取得的补偿可以确认。